

cb.dweb49@gmail.com

+33 6 42 66 33 00

Nantes

☐ Télétravail uniquement

40 ans

Présence en ligne

Portfolio: charles-bourgault.netlifu

GitHub: Karlito8888

LinkedIn: charles-bourgault

Compétences

Langages de Programmation

- HTML, CSS, Sass
- JavaScript, jQuery
- TypeScript
- · Node.js
- PHP, MySQL
- Python

Frameworks

- · React, Redux
- · Next.js, Vite
- Express
- MongoDB
- Bootstrap, Tailwind CSS, MUI
- Wordpress
- · Django, Flask

Atouts

Perspective entrepreneuriale

Co-fondateur d'entreprise, compréhension des enjeux commerciaux.

Autonomie et adaptabilité

Gestion du temps, prise d'initiative, autoformation.

Travail en équipe

Collaboration, communication, résolution de problèmes en équipe.

Centres d'intérêt

Musique

- Pratique Guitare et Batterie
- Adepte de Punk / Rock / Metal
- Festivals internationaux

Cuisine

- Expérimenter de nouvelles recettes
- Française et Asiatique

Voyage

- BackPacker dans l'âme
- Plusieurs années en VanLife
- Amour pour l'Asie du Sud-Est

Charles BOURGAULT

Développeur Web Front-End / Intégrateur Web UX/UI

DISPONIBLE DE SUITE

Développeur Web en herbe passionné!

Fort de mon autonomie et de ma capacité d'adaptation, j'ai évolué via une démarche d'apprentissage en solo qui m'a permis d'acquérir une solide expérience dans divers langages et frameworks.

Ma détermination à exceller dans ce domaine est le fruit d'une exploration incessante, alimentée par une curiosité insatiable et une soif constante de connaissances.

Formations

Formation Intégrateur Web

De juillet 2024 à octobre 2024 OpenClassRooms Paris - en distanciel

Titre Professionnel Développeur Informatique

• Diplôme de niveau 5 (bac +2)

· Contenu de la formation :

- Développement d'applications front-end (React / Redux)
- Planifier le développement d'un site, Débugger, Réaliser de tests unitaires
- Manipulation des APIs
- Responsive Design
- Réalisation de plusieurs projets professionnalisants

Formation en ligne - (non certifiante)

De janvier 2023 à juin 2024

- Docstring
 - Formation : Développement et programmation avec Python
 - Gestion d'une base de données avec Django / Flask / PostgreSQL
 - Intégration de fonctionnalités de paiement Stripe
 - Déploiement de l'application sur un serveur en ligne Nginx / Gunicorn
 - Scraping et Automatisation de tâches
- FromScratch
 - Formation : Développement web front-end / Spécialisation en React
- Apprendre-à-coder
 - Formation: Notions de base en développement web front-end et back-end.

Expériences professionnelles

Barman en chef

De 2021 à 2022 La KAV Saint-Sébastien-sur-Loire (44)

• Gestion d'équipe et collaboration / stocks et organisation

Co-gérant / Conducteur routier

De 2004 à 2021 3BS / TransAlliance / Sopitra Bretagne et Pays de la Loire

• Entrepreneuriat

Commis de cuisine

De 2003 à 2004 Hôtel de France Nantes (44)

- Travail d'équipe et communication
- Capacité à travailler sous pression

Diplômes

BAC STT (Sciences et Technologies Tertiaires)

De 2000 à 2003 Lycée Pierre MENDES FRANCE La Roche-sur-Yon (85)

BEP / CAP Hôtellerie - Restauration

De 1998 à 2000 Lycée Professionnel Edouard BRANLY La Roche-sur-Yon (85)